臺灣高等法院臺南分院民事裁定
111年度聲字第9號
聲  請  人  黃毓棋律師
上列聲請人因當事人蘇瑞東等3人與有龍建設開發股份有限公司
等3人間請求損害賠償事件（本院110年度上字第96號），聲請交
付法庭錄音光碟，本院裁定如下：
    主  文
准於聲請人繳納費用後，交付聲請人本院110年度上字第96號請
求損害賠償事件於中華民國111年2月17日準備程序期日之法庭數
位錄音光碟。
聲請人就第一項所示法庭數位錄音光碟內容，不得散布、公開播
送，或為非正當目的之使用。
聲請費用由聲請人負擔。
    理  由
一、聲請意旨略以：聲請人為本院110年度上字第96號損害賠償
    事件上訴人有龍建設開發股份有限公司等3人之共同訴訟代
    理人；因本院於民國（下同）111年2月17日準備程序期日，
    曾以當事人身分訊問被上訴人蘇清豪，為使未到庭之上訴人
    有龍建設開發股份有限公司、邵明斌瞭解該日準備程序之內
    容，並確認當日準備程序筆錄之記載及被上訴人蘇清豪所述
    已否具體記載，聲請人為主張及維護法律上利益，爰聲請交
    付本院110年度上字第96號損害賠償事件，於111年2月17日
    準備程序期日之法庭數位錄音光碟等語。
二、按當事人及依法得聲請閱覽卷宗之人，因主張或維護其法律
    上利益，得於開庭翌日起至裁判確定後6 個月內，繳納費用
    聲請法院許可交付法庭錄音或錄影內容；法院組織法第90條
    之1 第1 項前段定有明文。次按當事人及依法得聲請閱覽卷
    宗之人，因主張或維護其法律上利益，聲請交付法庭錄音或
    錄影內容時，應敘明理由，由法院為許可與否之裁定。前項
    聲請經法院裁定許可者，每張光碟應繳納費用新臺幣（下同
    ）50元。持有前開法庭錄音、錄影內容之人，就取得之錄音
    、錄影內容，不得散布、公開播送，或為非正當目的使用；
    法庭錄音錄影及其利用保存辦法第8 條亦有明文。
三、經查，聲請人為本院110年度上字第96號損害賠償事件上訴
    人有龍建設開發股份有限公司等3人之共同訴訟代理人，為
    依法得聲請閱覽卷宗之人，業經本院查閱上開卷宗屬實；復
    據聲請人敘明聲請交付法庭錄音所欲主張或維護其法律上利
    益之理由，且本件亦無得不予許可或限制聲請閱覽、抄錄或
    攝影卷內文書等應保密之事項，其聲請尚無不合，應予准許
    。又聲請人依法就取得之法庭數位錄音光碟內容，不得散布
    、公開播送，或為非正當目的之使用。違反前揭規定者，依
    法院組織法第90條之4 第1 、2 項，由行為人之住所、居所
    ，或營業所、事務所所在地之地方法院處3萬元以上30萬元
    以下罰鍰，附此敘明。
四、據上論結，本件聲請為有理由，裁定如主文。
中　　華　　民　　國　　111 　年　　3 　　月　　31　　日
                  民事第四庭    審判長法  官  張世展
　　　　　　　　　
                                      法  官  洪挺梧
　　　　　　　　　　　　　　　　 
                                      法  官  黃佩韻
上為正本係照原本作成。
不得抗告。
中　　華　　民　　國　　111 　年　　3 　　月　　31　　日
　　　　　　　　　　　　　　　　　　
　　　　　　　　　　　　　　　　　　  書記官  黃玉秀